臺灣宜蘭地方法院民事裁定
109年度重訴字第35號
上  訴  人
即  被  告
即反訴原告  羅瑞生  
被  上訴人
即  原  告
即反訴被告  羅志成  
被  上訴人
即  原  告  羅志雄  

            羅雪霞  
            羅苑華  

            羅盛章  


上列當事人間請求所有權移轉登記事件，上訴人即被告即反訴原
告羅瑞生對於民國111年7月21日本院第一審判決，提起第二審上
訴，本院裁定如下：
    主  文
被上訴人應於收受本裁定五日內，補繳第一審裁判費新臺幣捌仟
壹佰壹拾捌元。
上訴人應於收受本裁定五日內，補繳第二審裁判費新臺幣壹拾柒
萬壹仟陸佰肆拾捌元，逾期不補正，即駁回其上訴。
    理  由
一、按訴訟標的之價額，由法院核定。核定訴訟標的之價額，以
    起訴時之交易價額為準；無交易價額者，以原告就訴訟標的
    所有之利益為準，民事訴訟法第77條之1定有明文。又按因
    財產權而起訴或提起上訴，應依民事訴訟法第77條之13、第
    77條之16規定預納裁判費，此為必備之程式。而起訴或上訴
    不合法者，審判長應定期間先命補正，如不於期間內補正，
    應以裁定駁回之，此觀同法第249條第1項但書、第444條第1
    項規定自明。
二、經查，被上訴人即原告即反訴被告羅志成、被上訴人即原告
    羅志雄、羅雪霞、羅苑華、羅盛章提起本件訴訟時僅繳納第
    一審裁判費新臺幣（下同）72,478元，而本件訴訟標的價額
    經核定為8,032,492元（計算式詳附表），應徵第一審裁判
    費80,596元，扣除被上訴人羅志成、羅志雄、羅雪霞、羅苑
    華、羅盛章前已繳納之72,478元，尚應補繳第一審裁判費8,
    118元，茲依民事訴訟法第249條第1項但書之規定，限被上
    訴人羅志成、羅志雄、羅雪霞、羅苑華、羅盛章於收受本裁
    定5日內補繳，另如被上訴人羅志成、羅志雄、羅雪霞、羅
    苑華、羅盛章其一已為補繳上開第一審裁判費，其餘之人於
    補繳範圍內即免除繳納之義務，附此敘明。又本件上訴人即
    被告即反訴原告羅瑞生對於民國111年7月21日本院第一審判
    決，提起第二審上訴，原判決為上訴人全部敗訴之判決，上
    訴人就原判決全部提起上訴，是本件上訴人之上訴利益為11
    ,632,492元（計算式：本訴部分8,032,492元＋反訴部分360
    萬元＝11,632,492元），應徵第二審裁判費171,648元，未據
    上訴人繳納，茲依民事訴訟法第442條第2項之規定，限上訴
    人於收受本裁定5日內補繳，逾期不繳即駁回上訴，特此裁
    定。
三、爰裁定如主文。　　
中　　華　　民　　國　　111 　年　　9 　　月　　7 　　日
　　　　　　　　　民事庭　法　官　張淑華
以上正本係照原本作成。
如不服本裁定關於核定訴訟標的價額部分，應於送達後10日內向
本院提出抗告狀，並繳納抗告費新臺幣1,000元；其餘關於命補
繳裁判費部分，不得抗告。
中　　華　　民　　國　　111 　年　　9 　　月　　7 　　日
　　　　　　　　　　　　　書記官　謝佩欣
附表：
（一）宜蘭縣○○市○○0段0000地號土地：
      18,900元/㎡（公告土地現值）×763.56㎡（土地面積）×1/2
      （原告主張之應有部分）＝7,215,642 元。
（二）482,200元＋164,500元＋164,500元＋164,500元（宜蘭縣○○
      市○○0段000○號建物之房屋課稅現值）×1/2（原告主張移
      轉之應有部分）＝487,850元。　　
（三）門牌號碼宜蘭縣○○市○○路000○000號之房屋課稅現值為：1
      64,500元＋164,500元＝329,000元。
（四）以上合計：7,215,642元＋487,850元＋329,000＝8,032,492
      元。